臺灣桃園地方法院刑事判決　　　　　　　 99年度訴字第968號
公　訴　人　臺灣桃園地方法院檢察署檢察官
被　　　告　黃源和
選任辯護人　紀亙彥律師
被　　　告　王金昇
指定辯護人　本院公設辯護人林銘宏
上列被告因違反槍砲彈藥刀械管制條例等案件，經檢察官提起公
訴（99年度偵字第18040 號），本院判決如下︰
    主  文
黃源和共同未經許可，持有可發射子彈具有殺傷力之改造手槍，
累犯，處有期徒刑肆年陸月，併科罰金新臺幣拾伍萬元，罰金如
易服勞役，以新臺幣壹仟元折算壹日，如附表一所示槍枝壹枝、
如附表二所示驗餘子彈貳顆、如附表三所示黑色包包壹個，均沒
收。又以加害生命、身體之事，恐嚇他人致生危害於安全，累犯
，處有期徒刑肆月，如附表一所示槍枝壹枝、如附表二所示驗餘
子彈貳顆，均沒收。應執行有期徒刑肆年捌月，併科罰金新臺幣
拾伍萬元，罰金如易服勞役，以新臺幣壹仟元折算壹日，如附表
一所示槍枝壹枝、如附表二所示驗餘子彈貳顆、如附表三所示黑
色包包壹個，均沒收。
王金昇未經許可，寄藏可發射子彈具有殺傷力之改造手槍，處有
期徒刑壹年捌月，併科罰金新臺幣陸萬元，罰金如易服勞役，以
新臺幣壹仟元折算壹日，如附表一所示槍枝壹枝、如附表二所示
驗餘子彈貳顆、如附表三所示黑色包包壹個，均沒收。
    事  實
一、黃源和前因竊盜案件，經本院以97年度易字第438 號刑事判
    決判處有期徒刑7 月確定；又因竊盜案件，經本院以97年度
    審簡字第226 號刑事簡易判決判處有期徒刑6 月，如易科罰
    金，以新臺幣1,000 元折算1 日確定。上開2 罪經本院以98
    年度聲字第1655號刑事裁定定應執行有期徒刑11月確定，於
    民國97年11月20日入監執行，於99年1 月19日縮刑期滿執行
    完畢（於本案構成累犯）。詎仍不知悔改，而為下列行為：
（一）明知可發射子彈具有殺傷力之槍枝、子彈，均為槍砲彈藥
      刀械管制條例所規定之管制物品，非經中央主管機關許可
      ，不得擅自持有，竟未經許可，基於持有可發射子彈具有
      殺傷力之槍枝、子彈之犯意，於99年4 月間某日前不詳時
      、地，以不詳方式取得如附表一所示具殺傷力之仿BERETT
      A 廠92FS型半自動手槍製造之槍枝，換裝土造金屬槍管而
      成之改造手槍1 枝（含彈匣1 個，槍枝管制編號：000000
      0000號）及如附表二所示具殺傷力之由金屬彈殼組合直徑
      8.5 ±0.5m m金屬彈頭而成非制式子彈3 顆而持有之，並
      將上開物品連同附表四所示擦槍工具1 組放置於附表三所
      示屬其所有之黑色包包內，而藏放於桃園縣中壢市○○○
      路○ 段22 3巷131 號1 樓之租屋處，其後於事實欄二所示
      之99年4 月中旬某日起，與王金昇共同基於未經許可持有
      可發射子彈具有殺傷力之槍枝、子彈之犯意聯絡，於事實
      欄二所示時、地，將前開裝有附表一、附表二、附表四所
      示槍枝、子彈、擦槍工具之附表三所示黑色包包交由王金
      昇代為保管，而與王金昇共同持有上開物品，並於該日後
      一星期，始由王金昇將前開物品悉數攜至黃源和上址租屋
      處返還，而由黃源和復行自行藏置在上址租屋處內。嗣於
      事實欄一、（二）所示時、地，始為警查獲，並扣得黃源
      和所有之如附表一至附表四所示之物。
（二）黃源和因細故與王金昇、王玉蟬、郭傑琳產生嫌隙，王金
      昇、王玉蟬、郭傑琳遂於99年6 月23日晚間7 時許，前往
      黃源和位於桃園縣中壢市○○○路○ 段223 巷131 號1 樓
      之租屋處，欲與其理論。嗣王金昇、王玉蟬、郭傑琳抵達
      上址，黃源和開門讓3 人進入屋內後，黃源和因不滿王金
      昇等人向其興師問罪，竟即基於恐嚇之犯意，拿取放置於
      床頭、藏有如附表一、附表二所示具殺傷力之槍枝、子彈
      之如附表三所示黑色包包，並取出藏放之附表一所示槍枝
      1 枝，再將裝填有附表二子彈3 顆之彈匣裝配於上，旋即
      以該槍枝指向王金昇、王玉蟬、郭傑琳3 人，並出言「現
      在是怎樣，是不是要輸贏」等語，而以欲持具殺傷力之槍
      枝射擊王玉蟬、郭傑琳等人以一較輸贏之言語、動作此一
      加害生命、身體之事恫嚇王玉蟬、郭傑琳使王玉蟬、郭傑
      琳心生畏懼，致生危害於安全。嗣王玉蟬、郭傑琳見狀，
      乃趁隙離開黃源和住處，並由郭傑琳持王玉蟬所有之門號
      0000000000號撥打電話報案，經警據報到場處理，始悉上
      情，並扣黃源和所有如附表一至附表四所示之物。
二、王金昇於99年4 月中旬某日，因與他人發生糾紛、相約談判
    ，竟向黃源和借用如附表一所示具殺傷力之仿BERETTA 廠92
    FS型半自動手槍製造之槍枝，換裝土造金屬槍管而成之改造
    手槍1 枝（含彈匣1 個，槍枝管制編號：0000 000000 號）
    及如附表二所示具殺傷力之由金屬彈殼組合直徑8.5 ±0.5m
    m 金屬彈頭而成非制式子彈3 顆供其談判時使用。黃源和於
    同日晚間某時，依王金昇之要求攜帶裝有如附表一、附表二
    、附表四所示槍枝、子彈、擦槍工具之如附表三所示黑色包
    包1 個，抵達桃園縣南崁中正路某公園之談判現場，惟王金
    昇因談判過程無庸使用上開槍枝、子彈而未予借取使用。嗣
    王金昇談判完畢後，黃源和因見天色已晚，恐其攜帶槍枝、
    子彈返家途中遭遇臨檢，遂要求王金昇為其保管前開附表三
    所示黑色包包及內裝之如附表一、附表二、附表四所示槍枝
    、子彈、擦槍工具，待王金昇有空時再攜至黃源和住處返還
    。王金昇而明知可發射子彈具有殺傷力之槍枝、子彈，均為
    槍砲彈藥刀械管制條例所規定之管制物品，非經中央主管機
    關許可，不得擅自寄藏、持有，竟未經許可，基於寄藏、持
    有可發射子彈具有殺傷力之槍枝、子彈之犯意，應允黃源和
    所託而自黃源和處受寄裝有如附表一、附表二、附表四所示
    槍枝、子彈、擦槍工具之如附表三所示黑色包包1 個，並自
    斯時起與黃源和共同基於持有如附表一、附表二所示具殺傷
    力之槍枝、子彈之犯意聯絡，而為黃源和保管、持有前開槍
    枝、子彈，並將如附表一至附表四所示之物均一併藏放於其
    位於桃園縣龜山鄉○○○路692 號3 樓住處，嗣於一星期後
    ，始由王金昇攜帶如附表一至附表四所示物品前往黃源和位
    於桃園縣中壢市○○○路○ 段223 巷131 號1 樓之租屋處歸
    還。嗣於事實欄一、（二）所示時、地，經查獲員警將黃源
    和、王金昇、王玉蟬、郭傑琳帶回警局製作筆錄，王金昇即
    於上開寄藏槍枝、子彈之犯行尚未為任何有偵查犯罪職權之
    公務員發覺前，在翌日警詢中主動向員警坦承犯行，嗣並接
    受裁判。
三、案經王玉蟬訴由桃園縣政府警察局中壢分局報告臺灣桃園地
    方法院檢察署檢察官偵查起訴。
    理  由
甲、證據能力部分
一、按刑事審判上之共同被告，係為訴訟經濟等原因，由檢察官
    或自訴人合併或追加起訴，或由法院合併審判所形成，其間
    各別被告及犯罪事實仍獨立存在。故共同被告對於其他共同
    被告之案件而言，為被告以外之第三人，本質上屬於證人，
    為確保被告對證人之詰問權，證人於審判中，應依法定程序
    ，到場具結陳述，並接受被告之詰問，其陳述始得作為認定
    被告犯罪事實之判斷依據（最高法院93年臺上字第5726號判
    決意旨參照）。按被告以外之人於審判外之言詞或書面陳述
    ，除法律有規定者外，不得作為證據；被告以外之人於偵查
    中向檢察官所為之陳述，除顯有不可信之情況者外，得為證
    據；被告以外之人於檢察事務官、司法警察官或司法警察調
    查中所為之陳述，與審判中不符時，其先前之陳述具有較可
    信之特別情況，且為證明犯罪事實存否所必要者，得為證據
    ，刑事訴訟法第159 條第1 項、第159 條之1 第2 項、第15
    9 條之2 分別定有明文。又刑事訴訟法第159 條之2 所謂「
    具有較可信之特別情況」，應依陳述人於陳述時之「外部情
    況」是否具有可信性決定之，所謂「外部情況」係指就詢問
    有無出於不正方法、陳述是否出於非任意性、有無違反法定
    障礙事由期間不得詢問及禁止夜間詢問之規定、詢問時是否
    踐行應先告知義務、警詢筆錄所載與錄音或錄影內容是否相
    符等情，且必須依據陳述人之觀察、記憶、表達是否正確、
    陳述人有無虛偽陳述之動機，及對照同一待證事項之其他經
    過詰問證人之證述是否相同，有無矛盾之處而加以綜合決定
    （最高法院94年度臺上字第1653號判決意旨參照）。故黃源
    和、王金昇雖同為本案被告，然公訴人援引各該被告於警詢
    及檢察官偵查中所為之陳述為其餘被告犯行之證據，則就各
    該被告而言，其餘被告之陳述無異屬「被告以外之人」之陳
    述，而為證人地位之證言，且黃源和、王金昇此等於警詢及
    偵查中向檢察官所為之陳述，原則上屬審判外之陳述，故亦
    須檢視上開證述內容是否有前開得為證據之情形，合先敘明
    。經查：
（一）本件證人即共同被告黃源和於檢察官訊問時經具結後所為
      之證述，對被告王金昇而言；證人即共同被告王金昇於檢
      察官訊問時經具結後所為之證述，對被告黃源和而言；證
      人王玉蟬、郭傑琳分別於檢察官訊問時經具結後所為之證
      述，對被告黃源和、王金昇而言，其性質雖均屬傳聞證據
      ，惟本院審酌證人即共同被告黃源和自承係於事實欄一、
      （二）所示時、地，在其位於桃園縣中壢市○○○路○ 段
      223 巷131 號1 樓之租屋處內為警查獲，並當場扣得附表
      一至附表四所示之物之人，且查獲當時王金昇、王玉蟬、
      郭傑琳3 人亦同在其住處；證人即共同被告王金昇自承係
      於事實欄二所示時、地，自被告黃源和處收受放有附表一
      、附表二、附表四所示槍枝、子彈、擦槍工具之附表三所
      示黑色包包1 個，而受寄藏放上開槍枝、子彈之人，且為
      事實欄一、（二）所示時、地在場並受被告黃源和持附表
      一、附表二所示槍枝、子彈而出言恐嚇之人；證人王玉蟬
      、郭傑琳亦分別自稱係於事實欄一、（二）所示時、地在
      場，受被告黃源和持附表一、附表二所示槍枝、子彈並出
      言恐嚇之人。依渠等之陳述乃分別親身參與、見聞、經歷
      本件犯行之全部或一部，渠等證詞對認定犯罪事實之存否
      有其必要性，且證人黃源和、王金昇、王玉蟬、郭傑琳於
      檢察官偵查中，分別經檢察官諭知證人有具結之義務及偽
      證之處罰並命朗讀結文具結擔保其證言之真實性後，以證
      人身分，於檢察官面前完整、連續陳述其親身經歷，且查
      無違法取證之瑕疵存在，應無顯不可信之情形，依刑事訴
      訟法第159 條之1 第2 項之規定，自均得為證據。
（二）復按刑事訴訟法第158 條之3 規定：「證人、鑑定人依法
      應具結而未具結者，其證言或鑑定意見，不得作為證據」
      所謂「依法應具結而未具結者」，係指檢察官或法官依刑
      事訴訟法第175 條之規定，以證人身分傳喚被告以外之人
      到庭作證，或雖非以證人身分傳喚到庭，而於訊問調查過
      程中，轉換為證人身分為調查時，此時其等供述之身分為
      證人，則檢察官、法官自應依本法第186 條有關具結之規
      定，命證人供前或供後具結，其陳述始符合第158 條之3
      之規定，而有證據能力。若檢察官或法官非以證人身分傳
      喚而以共同被告身分傳喚到庭為訊問時，其身分既非證人
      ，即與「依法應具結」之要件不合，縱未命其具結，純屬
      檢察官或法官調查證據職權之適法行使，當無違法可言。
      而前揭不論係本案或他案在檢察官面前作成未經具結之陳
      述筆錄，係屬被告以外之人於偵查中向檢察官所為之陳述
      ，本質上屬於傳聞證據，基於保障被告在憲法上之基本訴
      訟權，如已經法院傳喚到庭具結而為陳述，並經被告之反
      對詰問，前揭非以證人身分而在檢察官面前未經具結之陳
      述筆錄，除顯有不可信之情況者外，得為證據。又非以證
      人之身分在審判中之陳述筆錄，倘該被告以外之人已經法
      院以證人身分傳喚到庭並經具結作證，且由被告為反對詰
      問，該未經具結之陳述筆錄因屬審判上之陳述，自有證據
      能力；不能因陳述人未經具結，即一律適用本法第158 條
      之3 之規定，排除其證據能力（最高法院96年度臺上字第
      3527號判決意旨參照）。經查：被告王金昇前於檢察官偵
      訊時，非以證人身分而係以共同被告身分到庭所為之供述
      ，其身分既非證人，即與「依法應具結」之要件不合，縱
      未命其等具結，純屬檢察官或法官調查證據職權之適法行
      使，當無違法。況王金昇於本院審理程序中既業經以證人
      身分具結而為陳述，並經被告黃源和之詰問，衡諸上開判
      決意旨，王金昇前揭非以證人身分而在檢察官面前未經具
      結之陳述，自有證據能力。
（三）本件證人即共同被告黃源和於警詢中所為之證述，對被告
      王金昇而言；證人即共同被告王金昇於警詢中所為之證述
      ，對被告黃源和而言；證人王玉蟬、郭傑琳分別於警詢中
      所為之證述，對被告黃源和、王金昇而言，其性質雖亦屬
      傳聞證據，惟該警詢過程查無違法取證之瑕疵存在，證人
      黃源和、王金昇、王玉蟬、郭傑琳於警詢中之證述係出於
      其自由意志。又被告王金昇對證人黃源和、王玉蟬、郭傑
      琳於警詢時所為之證述，在本院準備程序中經提示並告以
      要旨，對證據能力一節均表示同意其具證據能力，且未於
      本案言詞辯論終結前聲明異議，本院審酌證人黃源和、王
      玉蟬、郭傑琳之證詞，對認定犯罪事實之存否有其必要性
      ，依刑事訴訟法第159 條之5 之規定，因認對被告王金昇
      而言，均得為證據。另查，對被告黃源和而言，本院審理
      中業已傳喚王金昇、王玉蟬、郭傑琳到庭以證人身分作證
      ，並准許被告黃源和對各該證人當庭及先前陳述進行詰問
      ，此有本院審判筆錄在卷可考。即已賦予被告黃源和對於
      前開證人對質詰問機會，因之，參諸刑事訴訟法159 條規
      定之立法意旨原即在保障被告之對質詰問權以觀，證人王
      金昇、王玉蟬、郭傑琳於審判外之警詢中所為之證述既已
      經被告黃源和於本院審理中經交互詰問予以核實，則王金
      昇、王玉蟬、郭傑琳於審判外陳述與審判中之證述意旨相
      符之部分，其屬傳聞證據之瑕疵，應已治癒，業可認非仍
      屬傳聞，而已無依該條規定排除之必要。至證人王金昇、
      王玉蟬、郭傑琳於審判外陳述與審判中之證述意旨不符者
      ，其中部分因具有較可信之特別情況，且為證明犯罪事實
      存否所必要者，因認得為證據，其他部分經查難認屬實，
      而無較可信之特別情況，因認不具證據能力，其認定經過
      均詳如後述。
二、按鑑定之經過及其結果，應命鑑定人以言詞或書面報告；法
    院或檢察官得囑託醫院、學校或其他相當之機關、團體為鑑
    定，或審查他人之鑑定，並準用前開規定，刑事訴訟法第20
    6 條第1 項、第208 條第1 項前段亦有明文。又現行刑事訴
    訟法關於「鑑定」之規定，除選任自然人充當鑑定人外，另
    設有囑託機關鑑定制度。依同法第198 條、第208 條之規定
    ，不論鑑定人或鑑定機關、團體，固均應由法院、審判長、
    受命法官或檢察官視具體個案之需要而為選任、囑託，並依
    第206 條之規定，提出言詞或書面報告，始符合同法第159
    條第1 項所定得作為證據之「法律有規定」之情形。否則所
    為之鑑定，仍屬傳聞證據。然於司法警察機關調查中之案件
    ，為因應實務上，或因量大、或有急迫之現實需求，併例行
    性當然有鑑定之必要者，例如毒品之種類與成分、尿液之毒
    品反應，或者槍、彈有無殺傷力等鑑定，基於檢察一體原則
    ，得由該管檢察長對於轄區內之案件，以事前概括選任鑑定
    人或囑託鑑定機關、團體之方式，俾便轄區內之司法警察官
    、司法警察對於調查中之此類案件，得即時送請先前已選任
    之鑑定人或囑託之鑑定機關、團體實施鑑定，以求時效（法
    務部92年9 月1 日法檢字第0920035083號函參照，刊載於法
    務部公報第312 期）。此種由檢察機關概括選任鑑定人或概
    括囑託鑑定機關、團體，再轉知司法警察官、司法警察於調
    查犯罪時參考辦理之作為，法無明文禁止，係為因應現行刑
    事訴訟法增訂傳聞法則及其例外規定之實務運作而為。則經
    由司法警察官、司法警察依檢察官所概括選任之鑑定人或囑
    託鑑定機關、團體所為之鑑定結果，與檢察官選任或囑託為
    鑑定者，性質上並無差異，同具有證據能力。本件扣案槍枝
    、子彈，分別經桃園縣政府警察局中壢分局送請內政部警政
    署刑事警察局鑑定，該局出具之99年7 月16日刑鑑字第0990
    091216號鑑驗書，即係司法警察送請受概括選任之鑑定機關
    所出具之書面鑑定報告，參酌刑事訴訟法第159 條與該條修
    正理由以及同法第206 條之特別規定，應認均具證據能力。
    另本件認定事實所引用之查獲現場暨扣案物照片、臺灣桃園
    地方法院檢察署收受訴訟案款通知2 份、桃園縣政府警察局
    勤務指揮中心受理案件紀錄表及扣案如附表一至附表四所示
    之物等證據，檢察官、被告黃源和及其選任辯護人、被告王
    金昇及其指定辯護人均未主張排除前開書證、物證之證據能
    力，且迄於本院言詞辯論終結前均未表示異議，本院審酌前
    開書證、物證並無證據證明係公務員違背法定程序所取得，
    且與本件犯行具關連性，其「書證部分」復無刑事訴訟法第
    159 條之4 之顯有不可信之情況與不得作為證據之情形，本
    件認定事實所引用之上開證據，均認為有證據能力。
乙、認定犯罪事實之依據及理由
一、訊據被告黃源和固坦承於事實欄一、（二）所示時、地，在
    其位於桃園縣中壢市○○○路○ 段223 巷131 號1 樓之租屋
    處內為警扣得如附表一至附表四所示之物，且其於99年4 月
    中旬某日確曾與證人即共同被告王金昇共同前往桃園縣南崁
    中正路某公園，惟否認有何事實欄一、（一）所示未經許可
    持有可發射子彈具有殺傷力之槍枝、子彈犯行及事實欄一、
    （二）所示恐嚇犯行，辯稱：員警於99年6 月23日在我的住
    處所扣到如附表一至附表四所示之物，都是證人即共同被告
    王金昇所有。王金昇於99年4 月30日把裝有附表一、附表二
    、附表四所示槍枝、子彈、擦槍工具的黑色包包拿到我的住
    處，他說他5 月份要去當兵，東西先放在我這裡，我只知道
    是1 個包包，所以沒有管它。王金昇和他的姐姐王玉蟬、朋
    友郭傑琳在事實欄一、（二）所示99年6 月23日晚上到我住
    處來，我以為王金昇是要來取回他的東西，就把包包拿出來
    放在床上，打開來看才發現是槍和子彈，我有把槍拿起來看
    了一下，所以有摸到。因為我和王玉蟬有糾紛，王玉蟬發現
    有槍枝、子彈就去報警，她要誣陷我。99年4 月中旬某日我
    也沒有把黑色包包連同裡面所裝的附表一、附表二、附表四
    所示物品拿到桃園縣南崁中正路某公園借給王金昇。於事實
    欄一、（二）所示時、地，我也沒有持附表一、附表二所示
    槍枝、子彈，對王金昇、王玉蟬、郭傑琳說「現在是怎樣，
    是不是要輸贏」等恐嚇話語，是他們要誣陷我云云。惟查：
（一）事實欄一、（一）所示未經許可持有可發射子彈具有殺傷
      力之槍枝、子彈罪部分：
   1、本案查獲員警於事實欄一、（二）所示時、地，查獲裝有
      如附表一、附表二、附表四所示槍枝1 枝、子彈3 顆、擦
      槍工具1 組之如附表三所示之黑色包包1 個之事實，業據
      被告黃源和供承在卷，核與證人王金昇、王玉蟬、郭傑琳
      所證情節相符，並有查獲現場暨扣案物照片及扣案如附表
      一至附表四所示之物在卷可稽，堪以認定。又扣案之槍枝
      、子彈，經送內政部警政署刑事警察局鑑驗結果，認附表
      一所示槍枝1 枝（含彈匣1 個，槍枝管制編號：00000000
      00號），係由仿BERETTA 廠92FS型半自動手槍製造之槍枝
      ，換裝土造金屬槍管而成之改造手槍，擊發功能正常，可
      供擊發適用子彈使用，認具殺傷力；附表二編號一所示子
      彈3 顆，認均係非制式子彈，由金屬彈殼組合直徑8.5 ±
      0.5mm 金屬彈頭而成，經採樣1 顆試射，可擊發，認具殺
      傷力，此有內政部警政署刑事警察局99年7 月16日刑鑑字
      第0990091216號鑑驗書1 份在卷可稽。是扣案如附表一所
      示槍枝1 枝、如附表二所示子彈3 顆，顯均具殺傷力無訛
      。
   2、至被告黃源和固以前詞置辯，惟查：
 （1）上揭犯罪事實，業據證人王金昇於本院審理中證稱：「我
      在99年4 月前約1 年多就知道黃源和有槍，因為他之前都
      會拿出來炫耀。我曾經在平鎮看到黃源和拿槍出來，當時
      黃源和原本是要去找一個叫『小葳』的人輸贏，他有找我
      去，槍是在黃源和的車上拿出來的。我知道黃源和有去坐
      過牢，但不知道他是何時進去關，也不知道坐牢多久，是
      他出監之後才跟我講，他出來之後上網才密我。後來我再
      跟黃源和聯絡的時候，我說『最近你都失蹤到哪裡去』，
      他才告訴我。在黃源和車上看到槍的這件事，是在我所說
      的黃源和失蹤之前。」等語在卷，且如後所述，被告王金
      昇於事實欄二所示之99年4 月中旬某日起一星期，即曾自
      被告黃源和處受寄而藏放以附表三黑色包包所盛裝之如附
      表一、附表二、附表四所示槍枝、子彈及擦槍工具，而犯
      未經許可寄藏具殺傷力之改造手槍、子彈罪一節，復據本
      院認定屬實。經查，證人即共同被告王金昇於警詢以迄本
      院審理中，就其確曾於事實欄二所示時、地，保管以附表
      三所示之黑色包包盛裝之如附表一、附表二、附表四所示
      槍枝、子彈及擦槍工具之事實，均始終坦承不諱，況且，
      本件扣案如附表一、附表二所示槍枝、子彈，係於99年6
      月23日在被告黃源和住處為警查獲，而證人王金昇於本案
      查獲前之99年4 月中旬某日起1 星期內曾保管上開槍枝、
      子彈此一事實，倘非證人王金昇於99年6 月24日警詢中自
      承在卷，實無從查悉，益徵證人王金昇就其涉犯未經許可
      持有或寄藏槍枝、子彈之犯行，顯無規避或推卸刑責之意
      甚明。再者，扣案如附表一、附表二所示槍枝、子彈，係
      因證人王玉蟬於事實欄一、（二）所示之99年6 月23日晚
      間7 時22分許，令郭傑琳以王玉蟬所持有之行動電話門號
      0000000000號撥打電話報案，而為到場處理之員警在被告
      黃源和住處當場查獲，此據證人王玉蟬、郭傑琳證述明確
      ，並有桃園縣政府警察局勤務指揮中心受理案件紀錄表1
      份在卷可稽，是員警查獲被告黃源和涉犯持有槍枝、子彈
      罪嫌，顯非因證人王金昇之供述而來，是證人王金昇亦無
      因杜撰槍枝來源為被告黃源和，而享有減輕刑度利益之可
      能。又查，被告黃源和與證人王金昇為朋友關係，此為黃
      源和、王金昇所陳明在卷，且觀諸本案為警查獲後，證人
      王金昇甚且於警詢中就其於事實欄一、（二）所示時、地
      遭被告黃源和恐嚇一節，向員警陳稱「（警問：你是否要
      對黃源和提出告訴？）因我跟他是好朋友所以跟他不計較
      ，不對他提出告訴。」等語之情，堪認證人王金昇與被告
      黃源和固於事實欄一、（二）所示時、地之前，因細故而
      有所爭執，惟雙方並無深仇大恨，證人王金昇亦無欲極力
      陷被告黃源和於囹圄之意。是以，證人王金昇殊無竟杜撰
      如附表一至附表四所示之物均為被告黃源和所有此一使本
      身徒增偽證罪之風險，且無益於解免本身刑責之虛情，以
      此損人不利己之情節恣意誣攀並無深刻怨仇之被告黃源和
      之動機及必要。況且，證人王金昇所證被告黃源和確實持
      有槍枝一節，核與證人王玉蟬於本院審理中證稱：「黃源
      和拿的槍，我以前在黃源和位於內壢的家中有看過，因為
      當時我住在黃源和家裡，我看到床頭櫃有1 個黑色的包包
      ，就打開來看，看過1 次之後就知道裡面放的是槍。黃源
      和也有把那個包包放在桌子、衣櫃等處，黃源和也有拿給
      我們看過。我不知道為警查獲的這枝槍和我先前在黃源和
      家中看到的槍是不是同一枝，但是包包是同一個。」等語
      ，互核相符。益徵證人王金昇所證扣案如附表一、附表二
      所示槍枝、子彈及如附表三所示黑色包包1 個、附表四所
      示擦槍工具1 組均屬被告黃源和所有一節，顯非子虛。
 （2）再者，員警於事實欄一、（二）所示時、地查獲裝有扣案
      如附表一、附表二、附表四所示槍枝、子彈及擦槍工具之
      黑色包包之際，被告黃源和係坐於其住處之床上，而該黑
      色包包1 個即放置於被告黃源和身邊，此據被告黃源和及
      證人王金昇、王玉蟬、郭傑琳所陳明在卷，堪以認定。另
      查，證人王玉蟬於本院審理中證稱：「於事實欄一、（二
      ）所示時、地，我和郭傑琳看到黃源和有槍，就跑出去打
      電話報警，之後在回到黃源和住處，告訴王金昇已經報警
      了，要不要先離開，此時黃源和就開始收槍，黃源和是從
      黑色包包裡拿出1 塊白色的布，用布把槍包著之後，再將
      槍放回黑色包包裡面。」等語明確。而揆諸本案查獲現場
      暨扣案物照片，扣案如附表三所示黑色包包1 個中，確係
      有白色布料1 塊包裹包包內放置之物品之情（見偵卷第45
      頁），是堪認證人王玉蟬所證被告黃源和於事實欄一、（
      二）所示時、地為警查獲前收拾扣案槍枝之過程，核與事
      實相符。經查，倘如附表一至附表四所示之物均為證人王
      金昇所有，則被告黃源和聽聞證人王玉蟬業已報警之際，
      僅需將前開物品悉數交還證人王金昇處理即可，甚或可於
      歸還物品後即將王金昇等人逐出住處，以免橫生事端，豈
      有尚須將該槍枝再以黑色包包內之白布包裹完妥，並放回
      該黑色包包內藏置，嗣並將該放有槍枝、子彈、擦槍工具
      之黑色包包放置於身邊，致生瓜田李下之嫌之必要？況且
      ，扣案如附表一、附表二所示槍枝、子彈，係因證人王玉
      蟬於事實欄一、（二）所示之99年6 月23日晚間7 時22分
      許，令郭傑琳以王玉蟬所持有之行動電話門號0000000000
      號撥打電話報案，而為到場處理之員警在被告黃源和住處
      當場查獲，業如前述。而證人王玉蟬為王金昇之胞姐，此
      據被告黃源和及證人王玉蟬、王金昇分別陳明在卷，是倘
      扣案如附表一至附表四所示之物均為王金昇所有，則證人
      王玉蟬於事實欄一、（二）所示時、地，豈有竟僅為誣陷
      被告黃源和，即甘冒員警到場查獲槍枝、子彈後嗣經詳查
      ，恐發覺上開槍枝、子彈實為其胞弟王金昇所有，使王金
      昇持有槍枝、子彈之犯行因而曝光，致王金昇因此罹於刑
      責之風險，而貿然報警處理之可能？是以，被告黃源和所
      辯扣案如附表一至附表四所示之物均屬證人王金昇所有，
      而證人王玉蟬僅係為誣陷黃源和，始報警並陳稱上開物品
      均為被告黃源和所有云云，顯與常情有悖，無從信其屬實
      。
 （3）再查，證人王金昇於99年6 月24日甫為警查獲後之警詢中
      ，就扣案如附表一、附表二所示槍枝、子彈係被告黃源和
      所有一節證述甚明，惟於同日檢察官訊問時，竟翻異其詞
      而稱：「槍、彈是我的，我於警詢中說是黃源和所有，是
      因為事涉槍枝，我害怕。槍、彈是從我父親那裡來的，98
      年9 月底，我父親黃萬全叫我去樹林的家，拿1 個包包給
      我，叫我拿回去，我沒有當場打開。隔天我知道我父親死
      亡後，我才把包包打開，發現裡面有槍、彈、擦槍工具，
      我一直放在戶籍地家裡。後來因為我要去當兵，就和黃源
      和說借放他那邊，他說好。我沒有說裡面是什麼東西，也
      沒有打開給他看。」云云，然嗣於99年8 月5 日檢察官訊
      問時、本院準備程序時及本院審理中，則均再稱如附表一
      、附表二所示槍枝、子彈確為被告黃源和所有無誤。經查
      ，證人王金昇就其於99年6 月24日檢察官訊問時所證，何
      以竟與其於警詢、99年8 月5 日檢察官訊問時、本院準備
      程序及審理中所述均不相符一節，於99年8 月5 日檢察官
      訊問時證稱：「因為查獲當天我們在警局做完筆錄後，黃
      源和私下拜託我將槍枝跟子彈扛下來，所以我在內勤時才
      會說謊騙檢察官。」等語、於本院準備程序中證稱：「黃
      源和說槍枝、子彈是我的，是黃源和叫我承認，如果我把
      這個罪扛起來，他會幫我交保，因為我拿不出交保金，所
      以在地檢署內勤的時候才會承認手槍、子彈是我的，後來
      翻供是因為黃源和當初說要幫我請律師，後來沒有，我才
      會翻供。當時交保是1 萬元。」等語、於本院審理中證稱
      ：「在警察局的時候，本來黃源和都不理我，後來他突然
      在警局跟我說『我教你講，這樣罪會比較輕，我幫你付交
      保費』，然後他就跟我講講講，我就說好。當天的交保金
      是1 萬元，是黃源和幫我交保的，我不認識王錦鏞。」等
      語明確。次查，證人黃源和、王金昇為警查獲後，於99年
      6 月24日經檢察官分別諭知出具1 萬元現金保證後釋放之
      ，而王金昇之保證人「王錦鏞」為被告黃源和之姊夫，且
      係由被告黃源和代王金昇所覓，「王錦鏞」與王金昇則素
      不相識，此據被告黃源和於本院審理中供承在卷，且有臺
      灣桃園地方法院檢察署收受訴訟案款通知2 份附卷可稽，
      堪以認定。是以，證人王金昇所證其本案之交保金係由被
      告黃源和代為籌措一節，堪認與事實相符。是以，倘本案
      扣案如附表一、附表二所示槍枝、子彈實為證人王金昇所
      有，而被告黃源和於其在警詢中遭證人王金昇誣陷之情形
      下，竟仍不計前嫌，只要證人王金昇願意吐實，即願為證
      人王金昇籌措交保金，且於王金昇在檢察官訊問時自承扣
      案槍枝、子彈均屬其所有之後，被告黃源和亦確實請其姊
      夫「王錦鏞」為證人王金昇出具保證金1 萬元，則被告黃
      源和實係有恩於證人王金昇。是以，證人王金昇豈有竟罔
      顧恩情、貪得無厭，而在被告黃源和已為其籌措保證金，
      惟並未進一步為其選任辯護人之情形下，即過河拆橋，而
      於99年8 月5 日檢察官訊問時、本院準備程序及審理中，
      無視其持有如附表一、附表二所示槍枝、子彈之事實，恐
      有遭被告黃源和指證歷歷而仍無從脫免刑責之可能，即迭
      次甘冒偽證罪之風險，杜撰如附表一、附表二所示槍枝、
      子彈均屬被告黃源和所有之虛情，以此構陷對其有恩之被
      告黃源和之理。準此，益徵證人王金昇於99年8 月5 日檢
      察官訊問時、本院準備程序及審理中所證，其於99年6 月
      24日檢察官訊問時證稱扣案如附表一、附表二所示槍枝、
      子彈及擦槍工具1 組均為其所有云云，係因「黃源和叫我
      扛下來」一節，堪以採信。
 （4）綜上所述，扣案如附表一至附表四所示之物，確為被告黃
      源和所有，洵堪認定。被告黃源和所辯上開槍枝、子彈及
      擦槍工具1 組均為證人王金昇所有云云，顯係卸責之詞，
      殊無足採。
   3、至公訴意旨固認被告黃源和係於「99年6 月23日前某日」
      取得並持有如附表一所示槍枝1 枝、如附表二所示子彈3
      顆，惟如後所述，被告黃源和於事實欄二所示之日即99年
      4 月間某日，即將如附表一、附表二所示之物攜往桃園縣
      南崁公園欲出借與證人王金昇，是堪認被告黃源和取得並
      持有如附表一、附表二所示槍枝、子彈之日期，應在事實
      欄二所示之99年4 月間某日之前，公訴意旨此部分所認，
      尚有違誤，應予更正。
（二）事實欄一、（二）所示恐嚇危害安全罪部分
   1、上揭犯罪事實，業據證人王金昇於本院審理中證稱：「99
      年6 月23日晚上7 點多，我有與王玉蟬、郭傑琳一同前往
      黃源和位於桃園縣中壢市○○○路○ 段223 巷131 號1 樓
      的住處。當時我在睡覺，王玉蟬、郭傑琳打給我說黃源和
      放話要去砸林怡慧的檳榔攤，他們要去找黃源和把事情弄
      清楚，我就說『妳們要在哪裡等我？』她們就叫我去中原
      夜市找她們，然後就直接去黃源和家。到了之後我去敲門
      ，黃源和就問說『是誰？』我說『我是王金昇。』他說『
      好，等我一下。』他就開門。進去之後，他就唸我們3 個
      人的名字，然後就把門關起來，我們3 個就站在旁邊，他
      就突然打王玉禪的胸口，說『現在是怎樣，要輸贏是不是
      ？』黃源和跟我們講完這句話的時候，他就坐在床上，然
      後拿那個黑色包包，把槍掏出來之後，裝彈匣、拉槍機，
      之後對著我。黃源和先拿槍對著我，跟我說『現在是怎樣
      ，你要幫她們是不是？』我說『沒有啊，我只是來問清楚
      而已啊。』黃源和拿槍出來先對著我，後來指著王玉禪她
      們說『輸贏都來』黃源和也有說『一個都不要跑，我已經
      找好人等你們了，要輸贏都來。』後來郭傑琳去報警，警
      察就來敲門了。」等語；證人王玉蟬於本院審理中證稱：
      「99年6 月23日晚上7 點多，我有去黃源和位於桃園縣中
      壢市○○○路○ 段223 巷131 號1 樓的住處，我是與王金
      昇、郭傑琳一起去問黃源和為何要到我朋友在大溪的檳榔
      攤鬧，還叫我不要出現在那裡。當天我們3 人進去後，黃
      源和有拿槍打我的肚子，把我推到牆邊，還對我及王金昇
      、郭傑琳說『輸贏不管什麼時候都來』，還把槍對著我和
      王金昇，那時候王金昇跟黃源和講說他只是要問清楚，可
      是黃源和就拿槍跟王金昇講說『現在是要輸贏嗎』，我跟
      郭傑琳就嚇到跑出去，我叫郭傑琳報警，想說叫警察來處
      理，郭傑琳就在黃源和門口打電話報警。當天我沒有看到
      黃源和把彈匣放進槍枝裡面的動作，我只有看到他在拉槍
      而已。後來報完警後，我們就進去跟王金昇說我們有報警
      ，要不要先出去，但王金昇坐在床上沒有反應，這時黃源
      和就已經在收槍了，我有看到他收槍的動作，他是用黑色
      包包裡面的白布包著槍，再把槍放回黑色包包內，之後把
      包包放在枕頭那個窗邊那裡。警察來之前我們3 個人都站
      在牆邊。」等語；證人郭傑琳於99年8 月5 日檢察官訊問
      時證稱：「警方查獲當天我們去黃源和家中找他，黃源和
      從他床頭拿出1 個黃源和黑色小包包，槍和子彈就裝在裡
      面，是黃源和從包包裡面拿出來。當天黃源和開門叫我們
      進去，我們走進去之後，黃源和才從床頭把槍拿出來。」
      、於本院審理中證稱：「99年6 月23日晚上7 點多，我與
      王金昇、郭傑琳到桃園縣中壢市○○○路○ 段223 巷131
      號找黃源和談事情，問黃源和為何要到『小慧』的店裡鬧
      。我們3人 到的時候，王金昇敲門，黃源和就開門讓我們
      進去，門打開時黃源和手上還沒有槍，我們3 個都進去之
      後，黃源和就從床頭角落那裡拿槍，槍是裝在黑色小包包
      裡面，我第一眼看到那個包包時，就是在床的枕頭那邊。
      黃源和槍拿出來之後，先往王玉禪的身上打，把她推到牆
      壁，之後又推我，然後又拿槍去推王金昇。黃源和拿槍出
      來說他已經找好人，『要輸贏就來』，我看到黃源和拿槍
      出來會害怕，我跟王玉禪就去報警，因為黃源和拿槍，我
      會害怕，就打電話給警察。我是怕黃源和會拿槍打我們。
      我是在黃源和住處門口外面打電話報警，王玉蟬把她的電
      話直接拿給我，叫我報警，後來打完電話就再進去黃源和
      的屋子裡，在黃源和的屋內等警察來。等我和王玉蟬進門
      的時候，有根黃源和說已經報警了，黃源和就把槍收起來
      ，一樣收到黑色小包包裡，放在床頭邊，警察來的時候，
      黑色小包包就放在床頭邊。黃源和把槍拿回去放的時候，
      我們就站在旁邊，黃源和就一直跟我們講說『要講就快點
      講』，一直重複跟我們講說『要輸贏就來』。黃源和是對
      我們全部的人講『要輸贏就來』，不是只有針對王玉蟬。
      」等語明確，且證人王金昇、王玉蟬、郭傑琳就事實欄一
      、（二）所示時、地前往被告黃源和住處後，曾遭被告黃
      源和持自附表三所示黑色包包內取出之如附表一所示槍枝
      1 枝相指，並出言恫嚇「要輸贏是不是」、「要輸贏就來
      」一節，所證互核一致。再者，證人王玉蟬所持用之行動
      電話門號0000000000號，於99年6 月23日晚間7 時22分許
      曾撥打報案電話，報案內容為「（中山東路1 段233 巷13
      1 之1 號1 樓）報案人稱遭人拿槍押著，請派員處理。」
      此有桃園縣政府警察局勤務指揮中心受理案件紀錄表1 份
      在卷可稽，益徵證人王金昇、王玉蟬、郭傑琳前開所證渠
      等於事實欄一、（二）所示時、地，曾遭被告黃源和持槍
      威嚇一節，顯非子虛。再查，員警到場查獲本案時，自現
      場黑色包包內取出之如附表一所示槍枝1 枝，係裝有已填
      充如附表二所示子彈之彈匣，此有案發現場所拍攝之槍枝
      照片附卷可稽，更堪認證人王金昇所證被告黃源和於事實
      欄一、（二）所示案發時、地，取出如附表一所示槍枝後
      ，曾裝彈匣、拉槍機以便作為恫嚇工具一節，非屬虛妄。
      況且，被告黃源和於警詢以迄本院審理中，均就事實欄一
      、（二）所示時、地，證人王金昇、王玉蟬、郭傑琳係前
      往其住處，因朋友之事向其興師問罪，其於案發當時亦確
      曾拿取藏放槍枝、子彈及擦槍工具之黑色包包，並有將槍
      枝取出之行為，警方到場時該放有槍枝、子彈、擦槍工具
      之黑色包包係放置在黃源和身旁之事實坦認在卷，而此核
      與證人王金昇、王玉蟬、郭傑琳所證案發當日係前往被告
      黃源和住處與其理論，且過程中被告黃源和有取出藏放槍
      枝、子彈及擦槍工具之黑色包包，並將槍枝自包包內取出
      ，嗣再放回包包內，而將該黑色包包放置於黃源和身旁之
      過程，互核相符，益徵證人王金昇、王玉蟬、郭傑琳上揭
      所證本件案發經過，當非憑空杜撰。
   2、再者，被告黃源和於本院審理中固辯稱：「我晚上出門都
      要人家牽，欺負我這個殘障的，我看不見，我身體已經4
      、5 年不太能走路了，需要人家牽、扶，我哪有辦法恐嚇
      他們、打他們，推我一下，我就倒了，我哪有辦去去找他
      們輸贏。」云云。惟查，被告黃源和之辯護人於100 年3
      月18日本院審理中為被告黃源和辯護稱：「黃源和是97年
      5 月17日因為車禍，在省立桃園醫院開頸椎，之後他的眼
      睛就開始有視障的情形，而且在長庚開過數次的手術，自
      從上次車禍開頸椎之後，黃源和的心臟就裝了9 支的支架
      ，這部分在省桃、敏盛醫院、804 都有病歷紀錄，因為他
      有嚴重的糖尿病，他每天必須要注射胰島素2 次，還有肺
      也積水，腎臟也因此而壞掉，他目前還患有冠心症，在今
      年3 月23日要去做心導管手術。」等語在卷，並提出被告
      黃源和之中華民國身心障礙手冊為佐，而被告黃源和於同
      日審理中亦供稱：「（審判長問：剛剛辯護人幫你答辯時
      ，所提到有關你的身體狀況是否如同辯護人所述？）是的
      。（審判長問：今天看你的狀況，你連走路都很困難，很
      不方便？）對。（審判長問：你這個狀況是今天才這樣，
      還是99年6 月就這樣，還是99年4 月就是這樣了？）已經
      4 、5 年了，都有病歷可以查。」等語明確。是揆諸上開
      被告黃源和及其辯護人所述，被告黃源和非僅視力有所障
      礙，其頸椎亦曾因車禍而手術，另有心臟疾病，且曾患有
      肺積水，其腎臟功能亦欠佳，並因患有糖尿病而需注射胰
      島素，行走亦屬不便，堪認被告黃源和身體孱弱、健康狀
      況甚差。而證人王金昇、王玉蟬、郭傑琳分別為19歲至20
      歲之青年，四肢健全、身強體健，渠等之身體狀況顯較被
      告黃源和優異。是以，證人王金昇、王玉蟬、郭傑琳3 人
      於事實欄一、（二）所示時、地，既有人數及體能上之優
      勢，則以被告黃源和身軀之羸弱，倘非藉助外力或工具，
      殊無可能徒以出言恫嚇之方式，即使證人王玉蟬、郭傑琳
      2 名年輕力壯之青年心生畏懼，並認有報警處理必要而奪
      門而出。是以，益徵證人王玉蟬、郭傑琳所證渠等於事實
      欄一、（二）所示時、地，係遭被告黃源和持用裝填如附
      表二所示子彈3 顆之如附表一所示槍枝1 枝相指，並以「
      現在是怎樣，是不是要輸贏」等意在以具殺傷力之槍枝加
      害王玉蟬、郭傑琳生命、身體之言語恫嚇，因而心生畏懼
      並報警處理一節，堪信為真。
   3、末查，證人王玉蟬於本院審理中固一度證稱：「案發當天
      黃源和開門就拿槍指著我們，我們站在門檻那邊，黃源和
      就拿槍出來對著我們說『現在是怎樣，要輸贏嗎？』我們
      也沒辦法走，只好進去。黃源和就拿著槍一直比，我們就
      進去，那時候不敢走，因為他拿東西。我沒有注意到黃源
      和的槍是從何處拿出來的。」云云。惟查，證人王金昇、
      王玉蟬、郭傑琳前於警詢中，固均證稱案發當日係遭被告
      黃源和持槍強押進入其住處，惟證人王金昇、郭傑琳嗣於
      檢察官訊問時，均坦承警詢中係因被告黃源和要求王金昇
      將持有槍枝、子彈之刑責扛下，渠等心生不滿，始為該不
      實指證，證人王玉蟬於檢察官訊問時，亦就被告黃源和於
      案發當時確非持槍強押渠等3 人進屋一節證述明確，是以
      ，足認被告黃源和於事實欄一、（二）所示時、地，當係
      在證人王金昇、王玉蟬、郭傑琳3 人進入其住處後，始有
      持槍指向各該證人並出言「是不是要輸贏」等語恫嚇3 名
      證人之情。是證人王玉蟬於本院審理中所為此部分證述，
      顯與事實不符，尚非可採。再者，證人王金昇於本院審理
      中固一度證稱：「案發當時王玉蟬、郭傑琳跑出去，是因
      為郭傑琳的電話響了，所以她們是出去接電話，不是因為
      看到槍而怕到跑出去。」云云。惟查，證人王玉蟬、郭傑
      琳於警詢及本院審理中，均證稱渠等係因見被告黃源和取
      出槍枝並出言恫嚇，始心感害怕而外出報警等語明確，且
      未曾提其過程中郭傑琳之行動電話有何來電響鈴之情。而
      證人王金昇於警詢中亦證稱證人王玉蟬、郭傑琳係因被告
      黃源和持手槍表示「要輸贏是嗎」等語，始打電話報警處
      理甚明。是以，證人王金昇此部分所證非僅與證人王玉蟬
      、郭傑琳所述均不相符，亦與其本身先前所證內容歧異，
      自難認屬實在，附此敘明。
二、上揭事實欄二所示之犯罪事實，業據被告王金昇於警詢中供
    承：「約99年4 月中旬的夜晚，黃源和曾拿給我保管過，當
    時我人在南崁的中正路一處公園，由黃源和親手交給我的，
    內有槍枝、子彈3 發、彈匣，但約一星期後，我就拿回去他
    住處交還給他。」、99年8 月5 日檢察官訊問時坦承：「我
    在99年4 月間向黃源和借用槍枝和子彈，我當時因為和別人
    有糾紛要談判，我有找黃源和幫忙，是因為這樣子他才把槍
    枝和子彈借給我，但我後來沒有使用。黃源和當時借我的子
    彈有3 顆，就是扣案這3 顆。槍枝和子彈我放在位於桃園縣
    龜山鄉○○○路692 號3 樓住處，約1 星期之後就還給黃源
    和。」、於本院審理中供稱：「我曾經看過黃源和拿槍出來
    ，就是我跟他借的，我是99年4 月多在南崁某不知名的公園
    向黃源和借。我跟他借，是連黑色袋子一起帶回去，那個袋
    子和我在事實欄一、（二）所示時、地在黃源和住處看到的
    袋子一樣，我回家之後有打開來看，當時袋子裡面有1 把黑
    色的槍、3 顆子彈、擦槍工具。我沒有拿出來使用，而是在
    一個禮拜之後就拿到黃源和住處歸還。當天黃源和帶來的槍
    、彈我沒有用到，黃源和說『東西我都帶來了，等一下回去
    那麼晚，怕會有臨檢，你先幫我拿回去，先放你這邊，你有
    空的時候再找機會拿來我家還給我』，我就說好，我就帶回
    去了。我是幫黃源和保管，先放我這裡。」等語不諱，而被
    告王金昇所供曾向被告黃源和借用如附表一、附表二所示槍
    枝、子彈一節核與證人王玉蟬於檢察官訊問時及證稱：「（
    檢察官問：黃源和是否曾經把警方查獲的槍枝跟子彈借給王
    金昇？何時何地借給王金昇？）有。在南崁某公園，時間我
    忘記了。（你是否知道黃源和為何把槍枝跟子彈借給王金昇
    ？）因為當時王金昇跟別人有糾紛，找黃源和幫忙。」等語
    、證人郭傑琳與本院審理中證述：「到桃園縣南崁中正路某
    公園那一天，黃源和有帶1 個裝有槍枝的包包要去交給王金
    昇，讓王金昇去喬事情用，王金昇有拿走這個包包」等語，
    互核相符。此外並有內政部警政署刑事警察局99年7 月16日
    刑鑑字第0990091216號鑑驗書1 份及扣案物照片在卷可稽，
    復有如附表一至附表四所示之物扣案足憑，堪以認定。另查
    ：
（一）至被告王金昇於100 年3 月18日本院審理中固一度辯稱：
      「當天我是打電話找郭傑琳，郭傑琳剛好人在黃源和那邊
      ，郭傑琳跟黃源和兩個人一起騎摩托車過來找我，郭傑琳
      騎黃源和的車載黃源和過來。我當天不是事先要找被告黃
      源和帶槍枝、子彈過來，是他到現場之後，我才知道他有
      帶槍、彈。」云云。惟查，被告王金昇前於警詢及99年8
      月5 日檢察官訊問時，均就其於事實欄二所示時、地，原
      即係為在桃園縣南崁中正路某公園與人談判之需，而向被
      告黃源和借用槍枝、子彈等語明確，甚且於同日審理中，
      亦就其於事實欄二所示時、地，係向被告黃源和借用如附
      表一、附表二所示槍枝、子彈以供談判之用一節供述甚明
      ，而其所供係向被告黃源和借用槍枝、子彈一情，復與證
      人王玉蟬、郭傑琳所證相符。是被告王金昇嗣於本院審理
      中始首度翻異前詞，辯稱被告黃源和攜帶如附表一、附表
      二所示槍枝、子彈前往桃園縣南崁中正路某公園一事並非
      其所要求云云，是否可信，已難驟信。況且，被告王金昇
      於本院審理中復供稱：「（審判長問：可是你以前為何都
      說你是跟黃源和借的，跟他借一個禮拜，還說因為跟別人
      有糾紛要談判，去找黃源和幫忙，是因為這樣子他才把槍
      枝跟子彈借給你，為何你會這樣講？）我也不知道當時怎
      麼會這樣講。」而就其前揭所辯倘係屬實，何以先前竟均
      供稱被告黃源和係應其要求，始攜帶槍枝、子彈至桃園縣
      南崁中正路某公園欲出借與王金昇使用一節，無從自圓其
      說。是以，堪認被告王金昇前揭所辯，顯係為掩飾其基於
      談判之目的，竟即向被告黃源和借用具殺傷力之槍枝、子
      彈此一不良動機所為虛飾之詞，尚無足採。
（二）再者，被告黃源和固辯稱其於99年4 月中旬某日，確有前
      往桃園縣南崁中正路某公園，惟並未攜帶以附表三黑色包
      包所盛裝之如附表一、附表二、附表四所示槍枝、子彈及
      擦槍工具前往該處欲出借與被告王金昇，並於本院審理中
      辯稱：「（審判長問：南崁中正公園你有去？）有。（審
      判長問：你是自己去，還是王金昇叫你去的？）王金昇載
      郭傑琳來找我，說我身體不好，出去走一走，那邊是南崁
      哪裡我也不知道，對面剛好是蛋糕店，我買了兩塊蛋糕還
      有飲料。（審判長問：他們去那邊做什麼？）我不知道，
      我身體不好，我眼睛看不到，已經4 、5 年了。（審判長
      問：你的意思是說那天王金昇是專程來找你一起去公園走
      走？）對，他說他要跟人家談事情，順便帶我去走走。（
      審判長問：意思就是說他要去那邊談事情，他專程找你跟
      他去，但是他先去講，你在那邊走一走就好了？）說我生
      病都待在家裡，晚上出去走走也好。（審判長問：但是王
      金昇有跟你說他是要去那邊跟人家談事情？）對。（審判
      長問：所以你有陪他去，但是你沒有幫忙他跟人家談事情
      ，你只有坐在那裡吃你的蛋糕、喝你的飲料？）對，他去
      處理。」、「（審判長問：談事情的時候，是只有王金昇
      一個人，還是王金昇也有朋友一起跟對方談事情？）他朋
      友有很多個，但是我沒有管他們的事情。（審判長問：所
      以剛剛郭傑琳的說法沒有錯，有去那邊談事情，不只有王
      金昇一個人，他也有很多朋友一起跟對方談？）對。（審
      判長問：他去那邊談事情，有專程找你一起去那邊走走，
      因為你身體不好，待在家裡不好，所以找你去走走？）對
      。」云云。惟查，被告黃源和視力有所障礙，其頸椎亦曾
      因車禍而手術，另有心臟疾病，且曾患有肺積水，其腎臟
      功能亦欠佳，並因患有糖尿病而需注射胰島素，行走亦屬
      不便，足認被告黃源和身體孱弱、健康狀況甚差，此業如
      前述。而被告王金昇於99年4 月中旬某日前往桃園縣南崁
      中正路某公園之目的既係與他人談判，則其縱為被告黃源
      和之健康著想，而欲在當晚帶同被告黃源和外出散步，其
      亦可在談判開始前或談判結束後，復行前往被告黃源和住
      處帶同黃源和外出即可，殊無竟需一併帶同被告黃源和前
      往談判現場，卻於現場時因需先行處理談判事宜，而將身
      體健康欠佳之被告黃源和先行至於一旁而不顧，任令被告
      黃源和自行在旁苦苦等待談判結束之必要。是以，堪認被
      告黃源和所辯其於99年4 月中旬某日應被告王金昇之邀前
      往桃園縣南崁中正路某公園之目的，僅係因被告王金昇欲
      順便帶同其散步云云，顯悖常情，殊無足採。準此，被告
      王金昇所證其於事實欄二所示時、地係基於談判需要，始
      找被告黃源和到場幫忙一節，堪認與事實相符。再者，揆
      諸前述，被告黃源和之身體狀況極差，其以羸弱之身軀出
      現於談判現場，非僅無助於被告王金昇之談判，反易使被
      告王金昇於忙於談判之際，尚且需兼顧被告黃源和之身體
      狀況，而成被告王金昇談判之累贅。況且，被告王金昇當
      日另有其他友人到場助陣，是談判過程殊無被告黃源和參
      與之必要。是以，被告王金昇於事實欄二所示時、地要求
      被告黃源和至談判現場幫忙，其意顯非在仗恃黃源和身強
      體狀之人力，而係欲借重被告黃源和所有之其他有利談判
      資源甚明。準此，益徵被告王金昇前開所稱其因與他人發
      生糾紛需要談判，故要求被告黃源和至談判現場幫忙，其
      目的係在向黃源和借用槍枝、子彈以助談判一節，堪認屬
      實。被告黃源和前揭所辯，顯均係飾卸之詞，殊無足採。
（三）末按槍砲彈藥刀械管制條例所稱「持有」，指就槍械執持
      占有而言，行為人主觀上須對槍械有執持占有之意思，客
      觀上有足以顯示實現其占有物上權利之行為，亦即必須行
      為人對該物有支配之意思，並實際上已將之移入自己事實
      上得為支配之狀態（最高法院98年臺上字第854 號刑事判
      決意旨參照）。是以，「持有」係指對該物具事實上支配
      管領力之狀態，無論行為人係出於為自己或為他人占有、
      管領之意思，均屬之；且該事實上支配管領亦不限由行為
      人「本人」親自為之，縱透過他人之行為以實現對該物之
      支配、管領，亦屬之。而查，持有與寄藏，均係將物置於
      自己實力支配之下，僅寄藏必先有他人之持有行為，而後
      始為之受寄代藏而已。是故，受人委託代為保管之受「寄
      」代「藏」行為，即屬「寄藏」之範疇（最高法院82年臺
      上字第6734號刑事判決意旨參照），故寄藏之受人委託代
      為保管，其保管之本身，亦屬持有，僅因此之持有係受寄
      之當然結果，而不應另就「持有」予以論罪。綜上，槍枝
      所有人將槍枝交由受寄人代為保管，受寄人既係受寄而代
      藏該槍枝，自係成立寄藏槍枝罪無訛。惟就屬寄藏當然結
      果之持有槍枝行為而言，受寄人係為槍枝所有人之利益而
      為其持有該槍枝，並透過其持有行為實現槍枝所有人對該
      槍枝之事實上支配管領，是就此部分之持有行為，受寄人
      與槍枝所有人間顯具共同犯意聯絡甚明。是就槍枝所有人
      之立場，於其槍枝交付受寄人保管之期間內，就受寄人持
      有該槍枝之行為，自係成立持有之共同正犯，合先敘明。
      經查，本件被告王金昇固原係為99年6 月23日晚間在桃園
      縣南崁中正路某公園之談判，而事先向被告黃源和借用如
      附表一、附表二所示槍枝、子彈，惟其自承於談判當場並
      未持用該槍、彈，嗣於談判結束後，始受被告黃源和之託
      ，為替被告黃源和持有、保管上開物品，而自黃源和處受
      寄裝有如附表一、附表二、附表四所示槍枝、子彈、擦槍
      工具之如附表三所示黑色包包1 個，並將之藏放於其位於
      桃園縣龜山鄉○○○路692 號3 樓住處。是以，被告王金
      昇既係受寄而代藏該槍、彈，自係成立寄藏槍枝、子彈罪
      無訛。惟就屬寄藏當然結果之持有槍、彈行為而言，被告
      黃源和既係透過事實上占有如附表一至附表四所示物品之
      被告王金昇，為其實現對附表一至附表四所示之物之事實
      上支配管領，是被告黃源和就被告王金昇於事實二所示99
      年4 月中旬某日起一星期內，為其保管、持有如附表一、
      附表二所示槍枝、子彈之行為，顯與被告王金昇具共同持
      有之犯意聯絡甚明，應予敘明。
三、綜上所述，本件事證明確，被告黃源和、王金昇犯行洵堪認
    定，應予依法論罪科刑。
四、核被告黃源和於事實欄一、（一）所為，係犯槍砲彈藥刀械
    管制條例第8 條第4 項未經許可持有可發射子彈具有殺傷力
    之槍枝罪、同法第12條第4 項未經許可持有子彈罪；於事實
    欄一、（二）所為，係犯刑法第305 條恐嚇危害安全罪。被
    告王金昇於事實欄二所為，係犯槍砲彈藥刀械管制條例第8
    條第4 項未經許可寄藏手槍罪、同法第12條第4 項未經許可
    寄藏子彈罪。公訴人認被告王金昇於事實欄二所為，係分別
    構成持有手槍罪、持有子彈罪，均有誤會，業如前述。惟未
    經許可持有子彈罪與未經許可寄藏子彈罪，因適用之法條相
    同，無庸變更其起訴法條。再按寄藏與持有，均係將物置於
    自己實力支配，僅寄藏必先有他人之持有行為，而後始為之
    受寄代藏而已，故寄藏之受人委託代為保管，其保管之本身
    ，亦屬持有，持有係受寄之當然結果，法律上自宜僅就寄藏
    之行為包括評價，不應另就持有予以論罪（最高法院74年臺
    上字第3400號判例意旨參照）。是本案被告王金昇寄藏槍枝
    、子彈即當然包含持有行為，其持有槍枝、子彈之低度行為
    應為寄藏槍枝、子彈之高度行為所吸收，不另論罪。又按未
    經許可持有、寄藏槍、彈，係侵害社會法益之罪，同時持有
    、寄藏種類相同之槍、彈，縱令客體有數個（如數支同種類
    槍枝、數發同種類子彈），仍為單純一罪，不生想像競合問
    題（最高法院97年度臺上字第231 號判決意旨參照）。是被
    告黃源和於事實欄一、（一）所示時、地同時持有具殺傷力
    之如附表二所示子彈3 顆；被告王金昇於事實欄二所示時、
    地同時寄藏如附表二所示子彈3 顆，仍應僅分別成立未經許
    可持有子彈一罪、未經許可寄藏子彈罪一罪。被告黃源和與
    王金昇間，就被告王金昇於99年4 月中旬某日起一星期內，
    為其保管、持有如附表一、附表二所示槍枝、子彈之行為，
    具犯意聯絡及行為分擔，是就此部分之持有槍枝、子彈行為
    ，為共同正犯。被告黃源和於事實欄一、（一），以一行為
    同時持有具有殺傷力之改造手槍、子彈，而同時觸犯未經許
    可持有可發射子彈具有殺傷力之槍枝罪、未經許可持有子彈
    罪2 罪名；被告王金昇以一行為同時寄藏具有殺傷力之改造
    手槍、子彈，而同時觸犯未經許可寄藏可發射子彈具有殺傷
    力之槍枝罪、未經許可持有子彈罪2 罪名，各為想像競合犯
    ，應依刑法第55條之規定，就被告黃源和部分，從一重之未
    經許可持有可發射子彈具有殺傷力之槍枝罪處斷；就被告王
    金昇部分，從一重之未經許可寄藏可發射子彈具有殺傷力之
    槍枝罪處斷。又被告黃源和於事實欄一、（二），以一持槍
    並向證人王玉蟬、郭傑琳2 人出言「是不是要輸贏」等語恫
    嚇之行為，同時觸犯恐嚇危害安全罪2 罪，亦為想像競合犯
    ，應依刑法第55條之規定，從一重處斷。被告黃源和所犯未
    經許可持有可發射子彈具有殺傷力之槍枝罪、恐嚇危害安全
    罪2 罪，犯意個別、行為互殊，應予分論併罰。被告黃源和
    前因竊盜案件，經本院以97年度易字第438 號刑事判決判處
    有期徒刑7 月確定；又因竊盜案件，經本院以97年度審簡字
    第226 號刑事簡易判決判處有期徒刑6 月，如易科罰金，以
    新臺幣1,000 元折算1 日確定。上開2 罪經本院以98年度聲
    字第1655號刑事裁定定應執行有期徒刑11月確定，於97年11
    月20日入監執行，於99年1 月19日縮刑期滿執行完畢，此有
    臺灣高等法院被告前案紀錄表1 份在卷足參。被告黃源和於
    前案有期徒刑執行完畢後，5 年內故意再犯本件有期徒刑以
    上之各罪，均為累犯，均應依刑法第47條第1 項之規定，分
    別加重其刑。被告王金昇於事實欄二所示犯行未為有偵查犯
    罪職務之機關或公務員發覺其為犯罪人前，即於99年6 月24
    日警詢中主動供承犯下前開案件，向員警坦承其為犯罪行為
    人而自首犯罪，嗣並接受裁判，是被告王金昇就其所犯未經
    許可寄藏可發射子彈具有殺傷力之槍枝罪，係對於未經發覺
    之犯罪自首而接受裁判，爰依刑法第62條前段之規定，減輕
    其刑。爰審酌具有殺傷力之槍枝、子彈係屬高度危險之物品
    ，被告黃源和、王金昇無視法律禁令，而分別持有、寄藏如
    附表一、附表二所示之槍枝、子彈，嚴重危及他人之身體、
    生命安全，影響社會治安，且被告黃源和甚且持上開槍枝、
    子彈作為恐嚇證人王玉蟬、郭傑琳之工具，足認被告黃源和
    惡性甚鉅。又被告王金昇犯後坦承犯行、態度尚佳，而被告
    黃源和則於警詢以迄本院審理中均矢口否認犯行，不思悛悔
    ，並渠2 人之犯罪動機、目的、手段、素行等一切情狀，分
    別量處如主文所示之刑，復就宣告之罰金刑部分分別諭知易
    服勞役之折算標準，並就被告黃源和所宣告有期徒刑部分定
    其應執行之刑。
五、沒收部分
（一）扣案如附表一所示槍枝1 枝、如附表二所示驗餘子彈2 顆
      ，均屬違禁物，應依刑法第38條第1 項第1 款規定，於被
      告黃源和所犯未經許可持有可發射子彈具有殺傷力之槍枝
      罪所宣告之主刑項下；於被告王金昇所犯未經許可寄藏可
      發射子彈具有殺傷力之槍枝罪所宣告之主刑項下，均分別
      諭知沒收。至如附表二所示經試射之子彈1 顆，業經送鑑
      試射擊發，剩餘彈頭、彈殼，不再具有子彈功能，已非違
      禁物（最高法院94年臺上字第3195號判決意旨參照），爰
      均不予宣告沒收。
（二）扣案如附表一所示槍枝1 枝、如附表二所示驗餘子彈2 顆
      ，均屬被告黃源和所有，業據本院認定如上，且為供被告
      黃源和犯事實欄一、（二）所示恐嚇危害安全犯行所用之
      物，爰依刑法第38條第1 項第2 款之規定，於被告黃源和
      所犯恐嚇危害安全罪所宣告之主刑項下，均諭知沒收。至
      如附表二所示經試射之子彈1 顆，業經送鑑試射擊發，剩
      餘彈頭、彈殼已失其子彈之功能，其殺傷力及因殺傷力而
      生之威嚇性均已不復存在，該驗餘子彈之殘餘物亦已非被
      告黃源和於事實欄一、（二）所示時、地用以對王玉蟬、
      郭傑琳施以恐嚇時所用之物之原型，因認無沒收之必要，
      爰不予宣告沒收。
（三）扣案如附表三所示黑色包包1 個，係用以放置如附表一、
      附表二所示槍枝、子彈以便攜帶、持有之物品，而屬供被
      告黃源和犯本件未經許可持有可發射子彈具有殺傷力之槍
      枝罪、未經許可持有子彈罪所用之物。又上開物品均屬被
      告黃源和所有，業據本院認定如上，是爰依刑法第38條第
      1 項第2 款之規定，於被告黃源和所犯未經許可持有可發
      射子彈具有殺傷力之槍枝罪所宣告之主刑項下，均諭知沒
      收。又查，上開扣案如附表三所示黑色包包1 個，亦係用
      以藏放如附表一、附表二所示槍枝、子彈以便寄藏、持有
      之物品，而屬供被告王金昇犯本件未經許可寄藏可發射子
      彈具有殺傷力之槍枝罪、未經許可寄藏子彈罪所用之物。
      而就屬被告王金昇寄藏槍、彈當然結果之持有槍、彈行為
      而言，其與被告黃源和間既具犯意聯絡及行為分擔，而為
      共同正犯，是上開物品雖均屬被告黃源和所有，惟依共同
      正犯責任連帶原則，爰亦依刑法第38條第1 項第2 款之規
      定，於被告王金昇所犯未經許可寄藏可發射子彈具有殺傷
      力之槍枝罪所宣告之主刑項下，均諭知沒收。
（四）扣案如附表四所示擦槍工具1 組，僅係用以擦拭、保養槍
      枝之工具，而非有助於實現持有、寄藏行為之事實上支配
      管領力所用之物，是非屬供被告黃源和犯本件未經許可持
      有可發射子彈具有殺傷力之槍枝罪、供被告王金昇犯本件
      未經許可寄藏可發射子彈具有殺傷力之槍枝罪所用之物，
      自不予宣告沒收。
丙、不另為無罪諭知部分
一、公訴意旨另略以：被告黃源和於事實欄一、（二）所示時、
    地，除前揭經本院論罪科刑之犯行外，其亦係同時持該裝填
    附表二所示子彈3 顆之附表一所示槍枝1 枝指向王金昇，而
    向其恫稱「現在是怎樣、是不是要輸贏」等語，以此加害生
    命、身體之事恐嚇王金昇，使王金昇心生畏懼，致生危害於
    安全。因認被告黃源和此部分亦涉犯刑法第305 條恐嚇危害
    安全罪云云。
二、按犯罪事實應依證據認定之，無證據不得認定犯罪事實。又
    不能證明被告犯罪者，應諭知無罪之判決，刑事訴訟法第15
    4 條第2 項、第301 條第1 項分別定有明文。又事實之認定
    ，應憑證據，如未能發現相當證據，或證據不足以證明，自
    不能以推測或擬制之方法，為裁判基礎（最高法院40年臺上
    字第86號判例意旨參照）；再認定不利於被告之事實，須依
    積極證據，苟積極證據不足為不利於被告事實之認定時，即
    應為有利於被告之認定，更不必有何有利之證據（最高法院
    30年上字第816 號判例）。經核公訴意旨認被告黃源和涉犯
    此部分恐嚇危害安全罪嫌，無非係以證人王金昇之證述，為
    其主要論據。
三、經查，證人王金昇於本院審理中證稱：「（檢察官問：黃源
    和拿槍出來指著你們的時候，你們不會感到害怕嗎？）我不
    會。」、「（檢察官問：你覺得黃源和當時拿槍出來的目的
    是什麼？）應該是想嚇我們而已。（辯護人問：你當時心裡
    不會擔心會被黃源和開槍嗎？）不會。」等語明確，且揆諸
    全卷，證人王金昇均未曾證稱其於事實欄一、（二）所示時
    、地，有何因被告黃源和持用裝有子彈之槍枝指向其身並出
    言「現在是怎樣、是不是要輸贏」等語，而心生懼怕之情。
    是以，殊難認被告黃源和於事實欄一、（二）所為，有何使
    證人王金昇心生畏懼，致生危害於王金昇安全之情事，其所
    為自與恐嚇危害安全罪之構成要件有間，而無從以該罪相繩
    。
四、綜上所述，公訴人所提出之證據尚無足證明被告黃源和有何
    此部分恐嚇危害安全犯行。此外，本院復查無其他積極證據
    足資證明被告黃源和確有公訴人所指上開犯行，此部分核屬
    不能證明被告犯罪，惟公訴人認此部分若成立犯罪，與前開
    經本院論罪科刑之恐嚇危害安全犯行具想像競合犯之裁判上
    一罪關係，爰不另為無罪之諭知。
據上論斷，應依刑事訴訟法第299 條第1 項前段，槍砲彈藥刀械
管制條例第8 條第4 項、第12條第4 項，刑法第11條前段、第28
條、第305 條、第55條、第51條第5 款、第47條第1 項、第62條
前段、第42條第3 項、第38條第1 項第1 款、第2 款，判決如主
文。
本案經檢察官王齡梓到庭執行職務。
中    華    民    國   100    年    4     月    15    日
                  刑事第十一庭審判長法  官  蔡榮澤
                                    法  官  汪曉君
                                    法  官  林蕙芳
以上正本證明與原本無異。
如不服本判決應於收受判決後10日內向本院提出上訴書狀，並應
敘述具體理由。其未敘述上訴理由者，應於上訴期間屆滿後20日
內向本院補提理由書( 均須按他造當事人之人數附繕本) 「切勿
逕送上級法院」。
                                    書記官  莊凱男
中    華    民    國   100    年    4     月    26    日
附表一：
┌──┬────────────┬───┬──────┐
│編號│扣案物                  │ 數量 │鑑定結果    │
├──┼────────────┼───┼──────┤
│ 一 │仿BERETTA廠92FS型半自動 │1 枝（│擊發功能正常│
│    │手槍製造之槍枝，換裝土造│含彈匣│，可供擊發適│
│    │金屬槍管而成之改造手槍（│1個） │用子彈使用，│
│    │槍枝管制編號：0000000000│      │認具殺傷力。│
│    │號）                    │      │            │
└──┴────────────┴───┴──────┘
附表二：
┌──┬───────┬───┬──────┬────┐
│編號│扣案物        │ 數量 │鑑定結果    │附註    │
├──┼───────┼───┼──────┼────┤
│ 一 │由金屬彈殼組合│3 顆  │採樣1 顆試射│經採樣試│
│    │直徑8.5 ±0.5m│      │，可擊發，認│射之子彈│
│    │m 金屬彈頭而成│      │具殺傷力。  │1 顆，剩│
│    │之非制式子彈  │      │            │餘彈頭、│
│    │              │      │            │彈殼，不│
│    │              │      │            │再具有子│
│    │              │      │            │彈功能，│
│    │              │      │            │已非違禁│
│    │              │      │            │物，均不│
│    │              │      │            │予宣告沒│
│    │              │      │            │收。    │
└──┴───────┴───┴──────┴────┘
附表三：
┌──┬───────┬───┬───────────┐
│編號│扣案物        │數量  │附註                  │
├──┼───────┼───┼───────────┤
│ 一 │黑色包包      │1 個  │被告黃源和所有，供其犯│
│    │              │      │本件槍砲彈藥刀械管制條│
│    │              │      │例第8 條第4 項未經許可│
│    │              │      │持有可發射子彈具有殺傷│
│    │              │      │力之槍枝罪、同法第12條│
│    │              │      │第4 項未經許可持有子彈│
│    │              │      │罪所用之物。          │
└──┴───────┴───┴───────────┘
附表四：
┌──┬───────┬───┬───────────┐
│編號│扣案物        │數量  │附註                  │
├──┼───────┼───┼───────────┤
│ 一 │擦槍工具      │1 組  │被告黃源和所有用以擦拭│
│    │              │      │、保養槍枝之工具。    │
└──┴───────┴───┴───────────┘
附錄法條：
槍砲彈藥刀械管制條例第8條
未經許可，製造、販賣或運輸鋼筆槍、瓦斯槍、麻醉槍、獵槍、
空氣槍或第 4 條第 1 項第 1 款所定其他可發射金屬或子彈具
有殺傷力之各式槍砲者，處無期徒刑或 5 年以上有期徒刑，併
科新臺幣 1 千萬元以下罰金。
未經許可，轉讓、出租或出借前項所列槍枝者，處 5 年以上有
期徒刑，併科新臺幣 1 千萬元以下罰金。
意圖供自己或他人犯罪之用，而犯前二項之罪者，處無期徒刑或
7 年以上有期徒刑，併科新臺幣 1 千萬元以下罰金。
未經許可，持有、寄藏或意圖販賣而陳列第 1 項所列槍枝者，
處 3 年以上 10 年以下有期徒刑，併科新臺幣 7 百萬元以下罰
金。
第 1 項至第 3 項之未遂犯罰之。
犯第 1 項、第 2 項或第 4 項有關空氣槍之罪，其情節輕微者
，得減輕其刑。
槍砲彈藥刀械管制條例第12條
未經許可，製造、販賣或運輸子彈者，處 1 年以上 7 年以下有
期徒刑，併科新台幣 500 萬元以下罰金。
未經許可，轉讓、出租或出借子彈者，處 6 月以上 5 年以下有
期徒刑，併科新台幣 300 萬元以下罰金。
意圖供自己或他人犯罪之用，而犯前二項之罪者，處 3 年以上
10 年以下有期徒刑，併科新台幣 700 萬元以下罰金。
未經許可，持有、寄藏或意圖販賣而陳列子彈者，處 5 年以下
有期徒刑，併科新台幣 300 萬元以下罰金。
第 1 項至第 3 項之未遂犯罰之。
中華民國刑法第305條
（恐嚇危害安全罪）
以加害生命、身體、自由、名譽、財產之事，恐嚇他人致生危害
於安全者，處 2 年以下有期徒刑、拘役或 3 百元以下罰金。